臺灣彰化地方法院員林簡易庭小額民事判決
111年度員小字第346號
原      告  裕邦信用管理顧問股份有限公司

法定代理人  陳載霆  
訴訟代理人  黃智華  
被      告  楊敦予  
上列當事人間請求給付電信費事件，本院於民國111年11月8日言
詞辯論終結，判決如下：
    主    文
原告之訴駁回。
訴訟費用新臺幣壹仟元由原告負擔。
    理由要領
一、原告主張：被告前向訴外人亞太電信股份有限公司（下稱亞
    太電信公司）租用門號0000000000號（下稱系爭門號）之行
    動電話服務，詎被告未依約繳納電信費用，總計積欠費用計
    新臺幣（下同）25,562元（包含電信費用計10,892元及提前
    終止契約服務之專案補償款計14,670元）。嗣亞太電信公司
    於民國109年9月11日將上開債權讓與原告，迭經催討，被告
    均置之不理，爰依法請求被告如數給付上開費用等語。並聲
    明：被告應給付原告25,562元，以及其中10,892元自109年9
    月12日起至清償日止，按年息5%計算之利息。
二、被告則以：原告之請求權已罹於2年之短期時效，被告本得
    拒絕給付等語，資為抗辯（被告未為任何聲明）。
三、得心證之理由：
（一）原告主張被告前向亞太電信公司申辦系爭門號使用，尚欠
      電信費及提前終止契約服務之專案補償款合計25,562元迄
      未清償，嗣亞太電信公司已將上開債權讓與原告乙情，業
      據其提出系爭門號行動電話異動申請書、換約方案同意書
      、專案補償款繳款單、歷史帳單影本、債權讓與證明書、
      債權讓與通知書及郵件回執等件為憑，且為被告所不爭執
      ，此部分事實應可認定。
（二）按商人供給商品之代價請求權，因2年間不行使而消滅；
      時效完成後，債務人得拒絕給付，民法第127條第8款、第
      144條第1項分別定有明文。電信服務為電信業者提供之商
      品，而電話費為其提供商品之代價，審酌電信服務商品屬
      日常頻繁之交易，且有促從速確定必要性，且現今社會無
      線通信業務蓬勃發展，此類債權應有從速促其確定之必要
      性，應認電信業所提供之「電信服務」亦為民法第127條
      第8款所稱之「商品」，而有該條款2年短期時效之適用。
      又一般之專案補償款，乃於申辦行動電話門號使用時，以
      須持續使用門號一定期間（即綁約）之承諾，取得月租費
      之減免優惠或專案商品（例如手機）之所有權，實質上亦
      屬電信公司販售商品之代價，非屬違約金，自應與月租費
      、商品價金等同視之，仍屬電信公司販售商品之代價，即
      應有上開條款短期時效之適用（臺灣高等法院所屬法院10
      9年度法律座談會民事類提案第1號審查意見參照）。
（三）依原告所提出之系爭門號「專案同意書」已約定：「本專
      案合約期間內，立同意書人不得退租（含一退一租），轉
      換至預付卡或被銷號，否則需賠償本公司專案補貼款（按
      ：即專案補償款），補貼款之計算採以日遞減原則計算」
      等語（見本院卷第39頁），足見該專案補償款係被告於申
      辦系爭門號時，因同意綁約一定期間而減免之電信服務優
      惠價差，實質上屬亞太電信公司販售商品之代價，非屬違
      約金，自應與月租費、商品價金等同視之，仍屬電信公司
      販售商品之代價，依上所述即有民法第127條第8款所規定
      2年短期時效之適用。至原告主張專案補償款性質上為損
      害賠償總額預定之違約金，並應適用一般消滅時效即15年
      等語，此部分依上開說明即無可採，附此敘明。
（四）此外，系爭門號之應繳費用計算至105年9月間為止，尚欠
      電信費10,892元及專案補償款14,670元，此有原告所提專
      案補償款繳款單及歷史帳單影本在卷可憑（見本院卷第35
      -36、43-58頁），則訴外人亞太電信公司於斯時即得行使
      上開債權之請求權，嗣該公司將債權讓與原告，而原告於
      111年5月23日就本件為支付命令之聲請時，顯已逾2年時
      效期間。從而，被告為時效抗辯而拒絕給付，當屬有據。
四、綜上所述，原告依行動電話使用契約及債權讓與之法律關係
    ，請求被告應給付原告25,562元，及其中10,892元自109年9
    月12日起至清償日止，按年息5%計算之利息，為無理由，應
    予駁回。
五、訴訟費用負擔之依據：民事訴訟法第78條。
中　　華　　民　　國　　111 　年　　11　　月　　22　　日
        　　　　　員林簡易庭　法  官　黃英豪　　　　　
以上正本係照原本作成。
如不服本判決，僅得以判決違背法令為理由提起上訴，並應於判
決送達後20日內，向本院提出上訴狀。（須按他造當事人之人數
附繕本）。如委任律師提起上訴者，應一併繳納上訴審裁判費。
中　　華　　民　　國　　111 　年　　11　　月　　22　　日
                              書記官  張莉秋